臺灣臺中地方法院刑事判決　100年度訴字第1433號
公　訴　人　臺灣臺中地方法院檢察署檢察官
被　　　告　蔡誌原
指定辯護人　張昱裕律師
被　　　告　林永峰
指定辯護人　黃紫芝律師
上列被告因毒品危害防制條例等案件，經檢察官提起公訴（100
年度偵字第3097、3098、5437、5439號），本院判決如下：
    主    文
蔡誌原犯附表一、三、四所示之罪，各處如附表一、三、四所示
之刑。應執行之刑如附表五所示。
林永峰犯附表二、三所示之罪，各處如附表二、三所示之刑。應
執行之刑如附表五所示。
    事    實
一、蔡誌原與林永峰均明知甲基安非他命具成癮性、濫用性及對
    社會危害性，係經行政院公告列為毒品危害防制條例第2條
    第2項第2款之第二級毒品，亦屬藥事法第22條第1項第1款所
    規定之禁藥，依法不得持有、販賣、轉讓甲基安非他命，竟
    分別為下列行為：
  (一)蔡誌原於民國99年11月至100年1月間，分別基於販賣第二級
    毒品甲基安非他命以營利之犯意，以其所有之門號00000000
    00號及0000000000號行動電話作為聯絡工具，而於附表一
    所示之時間、地點，販賣第二級毒品甲基安非他命予侯政良
    、沈育均、林永峰、胡智祥、陳志銘等五人以牟利，總計26
    次，得款共新台幣（下同）103,800元。
  (二)林永峰於99年11月間到100年1月間，分別基於販賣第二級毒
    品甲基安非他命以營利之犯意，以其所有之門號0000000000
    號及0000000000號行動電話作為聯絡工具，而於附表二編號
    所示時間、地點，販賣第二級毒品甲基安非他命予林正堂、
    姚智強、陳志銘、古承峰等四人以牟利，總計13次，得款共
    22,500元 。
  (三)蔡誌原、林永峰於99年10月間至12月間，共同基於販賣第二
    級毒品甲基安非他命以牟利之犯意聯絡，利用上開四線行動
    電話作為聯絡工具，分別於附表三所示之時間、地點，販賣
    第二級毒品甲基安非他命予侯政良及胡智祥，總計4次，得
    款共22,000元。
  (四)蔡誌原於100年1月7日，基於轉讓禁藥之犯意，在台中市○
    ○區○○街194號住處，無償轉讓未達淨重10公克以上之禁
    藥甲基安非他命予沈育均施用乙次（如附表四所示）。
二、嗣於100年1月25日中午12時許，經台灣台中地方法院檢察署
    檢察官指揮行政院海岸巡防署海岸巡防總局南部地區巡防局
    澎湖機動查緝隊及臺中市政府警察局烏日分局，持拘票前往
    蔡誌原位在臺中市○○區○○路3段345巷15號之住處，將蔡
    誌原拘提到案，並由員警持本院所核發之100年度聲搜字第2
    59號搜索票，在上開住處實行搜索扣得蔡誌原所有(一)甲基安
    非他命1包（驗餘淨重0.4652公克）、(二)吸食器1組、(三)NOKI
    A廠牌行動電話1支（含門號0000000000號SIM卡1張、手機序
    號000000000000000018號）、(四)UTEC廠牌手機1支（手機序
    號000000000000000號、含門號0000000000號、0000000000
    號SIM卡各1張）等物品。另於同日14時許，由員警持本院所
    核發之搜索票前往林永峰位在臺中市○○區○○路1182號之
    住處實行搜索扣得(五)甲基安非他命2包（驗餘淨重分別為0.
    5521公克、0.3384公克）、(六)吸食器4組、(七)吸管3支、(八)電
    子磅秤1臺、(九)分裝夾鏈袋1包、(十)WIFI廠牌手機1支（手機
    序號000000000000000號、含門號0000000000號、000000000
    0號SIM卡各1張）等物品。
三、案經台灣台中地方法院檢察署檢察官自動檢舉並指揮行政院
    海岸巡防署海岸巡防總局南部地區巡防局澎湖機動查緝隊及
    臺中市政府警察局烏日分局分別報告偵查起訴。
    理  由
一、證據能力：
  (一)按被告以外之人於偵查中向檢察官所為之陳述，除顯有不可
    信之情況者外，得為證據，刑事訴訟法第159 條之1第2項定
    有明文。下列證人於偵查中具結後向檢察官所為證詞，經核
    並無顯不可信之情形，依上開規定，有證據能力。
  (二)本案乃依法監聽，依該監聽內容製成之監聽譯文，並經當事
    人同意有證據能力，是本判決引用之通訊監察之譯文均有證
    據能力。
二、上開事實，業據被告蔡誌原、林永峰於偵查及本院審理時坦
    承不諱，並經證人(一)侯政良（見100年偵字第3097號卷二第
    20頁反面到第22頁反面之100年4月20日訊問筆錄）、(二)沈育
    均（見100年偵字第3098號卷二第45頁之100年1月28日訊問
    筆錄）、(三)林永峰（見100年偵字第3098卷一第187頁背面到
    188頁之100年4月26日訊問筆錄）、(四)胡智祥（見100年偵字
    第3098 號卷二第184頁到186頁之100年1月26日訊問筆錄、
    100年偵字第3097卷一第198頁之同日訊問筆錄）、(五)陳志銘
    （見100年偵字第3098號卷二第108頁、第139、140頁之100
    年1月26日訊問筆錄）、(六)林正堂（見100年偵字第3098卷一
    第120頁之100年1月26日訊問筆錄）、(七)姚智強（見100年偵
    字第3098號卷二第215-217頁之100年1月28日訊問筆錄）證
    述明確，足認被告二人之自白出於任意性，應堪採信，復有
    上開扣案物品及蔡誌原使用之0000000000號、0000000000號
    、林永峰使用之0000000000號、0000000000號行動電話門號
    之通訊監察譯文在卷（見臺中市政府警察局烏日分局中市警
    烏分偵字第100004638號警卷，第26-47、56-69、92-102 頁
    ，烏日分局中市警烏分偵字第100004641號警卷，第46-155
    頁，100年度偵字第3097號偵卷一，第34-60、139-144、16
    8-182、209-218、234之1-2 35頁反面，同號偵卷二，第8-1
    8、24-44、58-77頁，100年度偵字第3098號偵卷一，第29-6
    9、116-117頁反面、150-208頁，同號偵卷二，第17-21頁反
    面、79-96、125-130、154- 167、196-205頁）可資佐證。
    又販賣毒品乃政府嚴予查緝之違法行為，且毒品可任意分裝
    或增減其份量，各次買賣之價格，當亦各有差異，隨供需雙
    方之資力、關係深淺、需求數量、貨源充裕等因素調整，是
    縱使本案未扣有帳冊而得確定價差，然被告均坦承有分裝轉
    售、從中營利之事實，且衡情應無甘冒重典，平白為買賣工
    作，是被告二人有從中賺取買賣差價牟利之意圖及事實，亦
    堪認定。綜上，被告蔡誌原所犯如附表一、三、四，被告林
    永峰所犯附表二、三犯行，均事證明確，堪以認定，均應依
    法論科。
三、論罪：
  (一)核被告蔡誌原就附表一、三部分、被告林永峰就附表二、三
    ，均係違反毒品危害防制條例第4條第2項之販賣第二級毒品
    罪。被告2人間，就附表三所示犯行，有犯意之聯絡及行為
    之分擔，均為共同正犯。被告蔡誌原就附表四所示之犯行，
    係犯藥事法第83條第1項之轉讓禁藥罪（查甲基安非他命為
    毒品危害防制條例第2條第2項第2款所稱之第二級毒品，不
    得持有、販賣。次按甲基安非他命亦屬於藥事法所稱之禁藥
    ，即藥事法第22條第1款所稱之「經中央衛生主管機關明令
    公告禁止製造、調劑、輸入、輸出、販賣或陳列之毒害藥品
    」。而明知為禁藥而轉讓者，藥事法第83條第1項亦定有處
    罰明文。故行為人明知為禁藥即甲基安非他命而轉讓予他人
    者，除成立毒品危害防制條例第8條第2項之轉讓第二級毒品
    罪外，亦構成藥事法第83條第1項之轉讓禁藥罪，此係屬同
    一犯罪行為而同時有二種法律可資處罰之法條/規競合情形
    ，應依重法優於輕法等法理擇一處斷，有最高法院97年度臺
    上字第3490號判決意旨參照；又毒品未必係經公告之禁藥，
    禁藥亦未必為毒品。毒品危害防制條例與藥事法二者，並無
    必然之特別法與普通法關係，故除有轉讓之第二級毒品達毒
    品危害防制條例第8條第6項之一定數量，經依法加重後之法
    定刑較藥事法第83條第1項之法定刑為重之情形外，因藥事
    法第83條第1項為重法，應優先適用藥事法處罰，有最高法
    院94年度臺上字第7021號、96年度臺上字第3582號、97年度
    臺非字第397號判決意旨參照。是本案被告蔡誌原就附表四
    所示無償轉讓甲基安非他命部分，無積極證據證明其淨重已
    達10公克以上，自無適用較藥事法第83條第1項為重之毒品
    危害防制條例第8條第6項轉讓第二級毒品達一定數量罪規定
    之問題。）
  (二)被告2人持有第二級毒品甲基安非他命之低度行為，分別為
    渠等各次販賣第二級毒品、被告蔡誌原轉讓禁藥之高度行為
    所吸收，不另論罪。
  (三)被告蔡誌原如附表一單獨販賣第二級毒品甲基安非他命26次
    、附表三共同販賣4次、附表四轉讓禁藥甲基安非他命1次之
    行為及被告林永峰如附表二單獨販賣第二級毒品甲基安非他
    命之13次行為、附表三共同販賣4次之行為，均係不同時間
    、地點所為，應係出於各別之犯意所為，應分論併罰。
  (四)被告蔡誌原就附表一、三，被告林永峰就附表二、三犯行，
    均於偵查、審理中坦承犯行，依照毒品危害防制條例第17條
    第2項之規定，均減輕其刑。至於被告蔡誌原雖供出毒品上
    手「慶兄」，然仍由檢察官持續指揮司法警察查證中，目前
    尚未破獲，有台灣台中地方法院檢察署100年7月4日中檢輝
    禮100他1515字第096640號函在本院卷可參，是尚無同條例
    第17條第1項減刑規定之適用，附此敘明。
四、爰審酌被告蔡誌原為高職畢業、無業、有肇事逃逸前科，因
    施用毒品，於99年3月16日執行觀察勒戒完畢，於偵查中自
    述因於99年7、8月間沒有錢可以生活，所以才販賣安非他命
    ，賺生活費，因本身施用的量不大，所以賣安非他命可以還
    債之外，還可以支付自己的生活費，毒品來源是「慶兄」，
    伊固定向「慶兄」拿安非他命，大約都是拿一、兩錢的量，
    一錢6,800元，伊賣一錢可以賣到7,500元，賺差價700元（
    見100年偵字第3097號卷一第242頁之100年3月1日訊問筆錄
    ）；被告林永峰為高工肄業、工人、並無前科，林永峰於偵
    查中供述原本有工作，被老闆辭退後沒有遣散費，家中有女
    友和小孩要養，小孩讀國小，都不知道伊在販毒，實在是找
    不到工作，後來知道蔡誌原在販賣毒品，就想幫蔡誌原銷一
    些毒品來擋一下生活，販賣期間每個月大概賺取1萬多元等
    語（見100年度偵字第3097號卷一第72頁之100年1月26日訊
    問筆錄），及被告二人均坦承附表三共同販賣之收入均交給
    被告蔡誌原之情節輕重、犯罪動機、目的、手段、品行、犯
    罪所生之損害，並犯罪後均於偵審中坦承犯行，被告蔡誌原
    並供出毒品上手，態度均良好等一切情狀，分別量處如主文
    所示之刑，並定其應執行刑。
五、沒收：
  (一)扣案蔡誌原所有NOKIA廠牌行動電話1支（含門號0000000000
    號SIM卡1枚、手機序號000000000000000018號）、林永峰所
    有WIFI廠牌手機1支（手機序號000000000000000號、含門號
    0000000000號、0000000000號SIM卡各1枚）及未扣案之蔡誌
    原所有供其聯絡販毒所用之0000000000號手機1支（蔡誌原
    於偵訊時供稱已交與證人胡智祥使用【見100年度偵字第309
    7號偵卷一，第242頁】，核與證人胡智祥於偵訊時證述相符
    【見100年度偵字第3098號偵卷二，第182頁】，然雙方均未
    提及有贈與或出售之原因關係，依照卷內現存證據並無從證
    明該手機業已移轉所有權予胡智祥而非屬被告蔡誌原所有之
    情形），經被告二人於本院審理時自承係供販毒聯絡用之工
    具，並有相關譯文可佐；林永峰所有之電子磅秤1臺、分裝
    夾鏈袋1包，經被告林永峰於本院審理時坦承係供犯販賣第
    二級毒品甲基安非他命所用之物，應依毒品危害防制條例第
    19條第1項規定，分別在附表二、三主文項下宣告沒收，就
    未扣案之0000000000號手機1支（含SIM卡1枚），如全部或
    一部不能沒收，應追徵其價額，就附表三共同犯罪部分諭知
    連帶追徵。
  (二)而被告蔡誌原如附表一所示販賣第二級毒品所得新台幣（下
    同）103,800元、被告林永峰如附表二所示販賣第二級毒品
    所得22,500元、被告2人如附表三所示共同販賣第二級毒品
    所得22,000元，均未扣案，因係被告2人分別或共同因犯罪
    所得之財物，應依同條例第19條第1項規定，各在主文項下
    宣告沒收，如全部或一部不能沒收時以其財產抵償之，就附
    表三所示所得應就被告二人宣告連帶沒收，不能沒收時，以
    其二人財產連帶抵償之。
  (三)其餘扣案之第二級毒品甲基安非他命、吸食器等物，被告二
    人均於審理時供述係供己施用之毒品，卷內尚無證據證明與
    本案販賣毒品犯行有關，爰不予宣告沒收銷燬。
據上論斷，應依刑事訴訟法第299條第1項前段，毒品危害防制條
例第4條第2項、第17條第2項、第19條第1項，藥事法第83條第1
項，刑法第11條前段、第28條、第51條第5款，判決如主文。
本案經檢察官陳永豐到庭執行職務。
中    華    民    國   100    年    8     月    5     日
                  刑事第十八庭  審判長法  官  郭書豪
                                      法  官  林世民
                                      法  官  蕭一弘
以上正本證明與原本無異。
如不服本判決應於收受送達後10日內向本院提出上訴書狀，並應
敘述具體理由；其未敘述上訴理由者，應於上訴期間屆滿後20日
內向本院補提理由書（均須按他造當事人之人數附繕本）「切勿
逕送上級法院」。
                                      書記官  黃士益
中    華    民    國   100    年    8     月    5     日
附錄本案論罪科刑法條全文：
毒品危害防制條例第4條第2項
製造、運輸、販賣第二級毒品者，處無期徒刑或 7 年以上有期徒
刑，得併 科新臺幣 7 百萬元以下罰金。
藥事法第83條第1項
明知為偽藥或禁藥，而販賣、供應、調劑、運送、寄藏、牙保、
轉讓或意圖販賣而陳列者，處7年以下有期徒刑，得併科新臺幣5
百萬元以下罰金。
附表一：蔡誌原販賣第二級毒品部分
 ┌──┬────┬──────┬──────┬──────────┬────┬────────────┐
 │編號│販賣對象│犯 罪 時 間 │犯 罪 地 點 │犯    罪    方    法│不法所得│科刑                    │
 │    │        │            │            │                    │(新臺幣)│                        │
 ├──┼────┼──────┼──────┼──────────┼────┼────────────┤
 │ 1  │侯政良  │99.11.01  │臺中市大雅區│蔡誌原以0000000000號│6,000元 │蔡誌原販賣第二級毒品，處│
 │    │        │            │民生路3段345│手機與侯政良（098914│        │有期徒刑年捌月。未扣案│
 │    │        │            │巷15號「紋間│6901號手機）聯繫後，│        │之販賣毒品所得新臺幣陸仟│
 │    │        │            │道」刺青館樓│於前揭時、地，交易價│        │元沒收，如全部或一部不能│
 │    │        │            │下          │值6,000元之甲基安非 │        │沒收時，以其財產抵償之。│
 │    │        │            │            │他命。              │        │0000000000號手機壹支（含│
 │    │        │            │            │                    │        │SIM卡壹枚）沒收，如全部 │
 │    │        │            │            │                    │        │或一部不能沒收時，追徵其│
 │    │        │            │            │                    │        │價額。                  │
 │    │        ├──────┼──────┼──────────┼────┼────────────┤
 │    │        │99.11.07  │侯政良位在臺│蔡誌原以0000000000號│7,000元 │蔡誌原販賣第二級毒品，處│
 │    │        │            │中市北區陝西│手機與侯政良（098914│        │有期徒刑年捌月。未扣案│
 │    │        │            │東五街71號60│6901號手機）聯繫後，│        │之販賣毒品所得新臺幣柒仟│
 │    │        │            │3室之住處附 │於前揭時、地，交易價│        │元沒收，如全部或一部不能│
 │    │        │            │近          │值7,000元之甲基安非 │        │沒收時，以其財產抵償之。│
 │    │        │            │            │他命。              │        │0000000000號手機壹支（含│
 │    │        │            │            │                    │        │SIM卡壹枚）沒收，如全部 │
 │    │        │            │            │                    │        │或一部不能沒收時，追徵其│
 │    │        │            │            │                    │        │價額。                  │
 │    │        ├──────┼──────┼──────────┼────┼────────────┤
 │    │        │99.11.10  │臺中市○○路│蔡誌原以0000000000號│6,500元 │蔡誌原販賣第二級毒品，處│
 │    │        │            │上之統一便利│手機與侯政良（098914│        │有期徒刑年捌月。未扣案│
 │    │        │            │超商附近    │6901號手機）聯繫後，│        │之販賣毒品所得新臺幣陸仟│
 │    │        │            │            │於前揭時、地，交易價│        │伍佰元沒收，如全部或一部│
 │    │        │            │            │值6,500元之甲基安非 │        │不能沒收時，以其財產抵償│
 │    │        │            │            │他命。              │        │之。0000000000號手機壹支│
 │    │        │            │            │                    │        │（含SIM卡壹枚）沒收，如 │
 │    │        │            │            │                    │        │全部或一部不能沒收時，追│
 │    │        │            │            │                    │        │徵其價額。              │
 │    │        ├──────┼──────┼──────────┼────┼────────────┤
 │    │        │99.11.11  │臺中市大雅區│蔡誌原以0000000000號│4,000元 │蔡誌原販賣第二級毒品，處│
 │    │        │            │中清路上之家│手機與侯政良（098914│        │有期徒刑年柒月。未扣案│
 │    │        │            │樂福商店附近│6901號手機）聯繫後，│        │之販賣毒品所得新臺幣肆仟│
 │    │        │            │            │於前揭時、地，交易價│        │元沒收，如全部或一部不能│
 │    │        │            │            │值4,000元之甲基安非 │        │沒收時，以其財產抵償之。│
 │    │        │            │            │他命。              │        │0000000000號手機壹支（含│
 │    │        │            │            │                    │        │SIM卡壹枚）沒收，如全部 │
 │    │        │            │            │                    │        │或一部不能沒收時，追徵其│
 │    │        │            │            │                    │        │價額。                  │
 │    │        ├──────┼──────┼──────────┼────┼────────────┤
 │    │        │99.11.17  │臺中市大雅區│蔡誌原以0000000000號│6,500元 │蔡誌原販賣第二級毒品，處│
 │    │        │            │民生路3段345│手機與侯政良（098914│        │有期徒刑年捌月。未扣案│
 │    │        │            │巷15號「紋間│6901號手機）聯繫後，│        │之販賣毒品所得新臺幣陸仟│
 │    │        │            │道」刺青館樓│於前揭時、地，交易價│        │伍佰元沒收，如全部或一部│
 │    │        │            │下          │值6,500元之甲基安非 │        │不能沒收時，以其財產抵償│
 │    │        │            │            │他命。              │        │之。0000000000號手機壹支│
 │    │        │            │            │                    │        │（含SIM卡壹枚）沒收，如 │
 │    │        │            │            │                    │        │全部或一部不能沒收時，追│
 │    │        │            │            │                    │        │徵其價額。              │
 │    │        ├──────┼──────┼──────────┼────┼────────────┤
 │    │        │99.11.20  │臺中市大雅區│蔡誌原以0000000000號│3,000元 │蔡誌原販賣第二級毒品，處│
 │    │        │            │民生路3段345│手機與侯政良（098914│        │有期徒刑年柒月。未扣案│
 │    │        │            │巷15號「紋間│6901號手機）聯繫後，│        │之販賣毒品所得新臺幣仟│
 │    │        │            │道」刺青館樓│於前揭時、地，交易價│        │元沒收，如全部或一部不能│
 │    │        │            │下          │值3,000元之甲基安非 │        │沒收時，以其財產抵償之。│
 │    │        │            │            │他命。              │        │0000000000號手機壹支（含│
 │    │        │            │            │                    │        │SIM卡壹枚）沒收，如全部 │
 │    │        │            │            │                    │        │或一部不能沒收時，追徵其│
 │    │        │            │            │                    │        │價額。                  │
 │    │        ├──────┼──────┼──────────┼────┼────────────┤
 │    │        │99.11.24  │臺中市○○路│蔡誌原以0000000000號│4,000元 │蔡誌原販賣第二級毒品，處│
 │    │        │            │上之統一便利│手機與侯政良之098914│        │有期徒刑年陸月。未扣案│
 │    │        │            │超商附近    │6901號手機聯繫後，於│        │之販賣毒品所得新臺幣肆仟│
 │    │        │            │            │前揭時、地，交易價值│        │元沒收，如全部或一部不能│
 │    │        │            │            │4,000元之甲基安非他 │        │沒收時，以其財產抵償之。│
 │    │        │            │            │命。                │        │0000000000號手機壹支（含│
 │    │        │            │            │                    │        │SIM卡壹枚）沒收，如全部 │
 │    │        │            │            │                    │        │或一部不能沒收時，追徵其│
 │    │        │            │            │                    │        │價額。                  │
 │    │        ├──────┼──────┼──────────┼────┼────────────┤
 │    │        │99.11.25  │蔡誌原位在臺│蔡誌原以0000000000號│4,000元 │蔡誌原販賣第二級毒品，處│
 │    │        │            │中市大雅區民│手機與侯政良（098914│        │有期徒刑年柒月。未扣案│
 │    │        │            │族街194號之 │6901號手機）聯繫後，│        │之販賣毒品所得新臺幣肆仟│
 │    │        │            │住處        │於前揭時、地，交易價│        │元沒收，如全部或一部不能│
 │    │        │            │            │值4,000元之甲基安非 │        │沒收時，以其財產抵償之。│
 │    │        │            │            │他命。              │        │0000000000號手機壹支（含│
 │    │        │            │            │                    │        │SIM卡壹枚）沒收，如全部 │
 │    │        │            │            │                    │        │或一部不能沒收時，追徵其│
 │    │        │            │            │                    │        │價額。                  │
 │    │        ├──────┼──────┼──────────┼────┼────────────┤
 │    │        │99.11.27  │臺中市大雅區│蔡誌原以0000000000號│6,500元 │蔡誌原販賣第二級毒品，處│
 │    │        │            │民生路3段345│手機與侯政良（098914│        │有期徒刑年捌月。未扣案│
 │    │        │            │巷15號「紋間│6901號手機）聯繫後，│        │之販賣毒品所得新臺幣陸仟│
 │    │        │            │道」刺青館樓│於前揭時、地，交易價│        │伍佰元沒收，如全部或一部│
 │    │        │            │下          │值6,500元之甲基安非 │        │不能沒收時，以其財產抵償│
 │    │        │            │            │他命。              │        │之。0000000000號手機壹支│
 │    │        │            │            │                    │        │（含SIM卡壹枚）沒收，如 │
 │    │        │            │            │                    │        │全部或一部不能沒收時，追│
 │    │        │            │            │                    │        │徵其價額。              │
 │    │        ├──────┼──────┼──────────┼────┼────────────┤
 │    │        │99.11.28  │臺中市大雅區│蔡誌原以0000000000號│4,000元 │蔡誌原販賣第二級毒品，處│
 │    │        │            │民生路3段345│手機與侯政良（098914│        │有期徒刑年柒月。未扣案│
 │    │        │            │巷15號「紋間│6901號手機）聯繫後，│        │之販賣毒品所得新臺幣肆仟│
 │    │        │            │道」刺青館樓│於前揭時、地，交易價│        │元沒收，如全部或一部不能│
 │    │        │            │下          │值4,000元之甲基安非 │        │沒收時，以其財產抵償之。│
 │    │        │            │            │他命。              │        │0000000000號手機壹支（含│
 │    │        │            │            │                    │        │SIM卡壹枚）沒收，如全部 │
 │    │        │            │            │                    │        │或一部不能沒收時，追徵其│
 │    │        │            │            │                    │        │價額。                  │
 │    │        ├──────┼──────┼──────────┼────┼────────────┤
 │    │        │99.11.30  │蔡誌原位在臺│蔡誌原以0000000000號│1,800元 │蔡誌原販賣第二級毒品，處│
 │    │        │            │中市大雅區民│手機與侯政良（098914│        │有期徒刑年陸月。未扣案│
 │    │        │            │族街194號之 │6901號手機）聯繫後，│        │之販賣毒品所得新臺幣壹仟│
 │    │        │            │住處        │於前揭時、地，交易價│        │捌佰元沒收，如全部或一部│
 │    │        │            │            │值1,800元之甲基安非 │        │不能沒收時，以其財產抵償│
 │    │        │            │            │他命。              │        │之。0000000000號手機壹支│
 │    │        │            │            │                    │        │（含SIM卡壹枚）沒收，如 │
 │    │        │            │            │                    │        │全部或一部不能沒收時，追│
 │    │        │            │            │                    │        │徵其價額。              │
 │    │        ├──────┼──────┼──────────┼────┼────────────┤
 │    │        │99.12.01  │侯政良位在臺│蔡誌原以0000000000號│4,000元 │蔡誌原販賣第二級毒品，處│
 │    │        │            │中市北區陝西│手機與侯政良（098914│        │有期徒刑年柒月。未扣案│
 │    │        │            │東五街71號60│6901號手機）聯繫後，│        │之販賣毒品所得新臺幣肆仟│
 │    │        │            │3室之住處附 │於前揭時、地，交易價│        │元沒收，如全部或一部不能│
 │    │        │            │近          │值4,000元之甲基安非 │        │沒收時，以其財產抵償之。│
 │    │        │            │            │他命。              │        │0000000000號手機壹支（含│
 │    │        │            │            │                    │        │SIM卡壹枚）沒收，如全部 │
 │    │        │            │            │                    │        │或一部不能沒收時，追徵其│
 │    │        │            │            │                    │        │價額。                  │
 │    │        ├──────┼──────┼──────────┼────┼────────────┤
 │    │        │99.12.02  │蔡誌原位在臺│蔡誌原以0000000000號│4,000元 │蔡誌原販賣第二級毒品，處│
 │    │        │            │中市大雅區民│手機與侯政良（098914│        │有期徒刑年柒月。未扣案│
 │    │        │            │族街194號之 │6901號手機）聯繫後，│        │之販賣毒品所得新臺幣肆仟│
 │    │        │            │住處        │於前揭時、地，交易價│        │元沒收，如全部或一部不能│
 │    │        │            │            │值4,000元之甲基安非 │        │沒收時，以其財產抵償之。│
 │    │        │            │            │他命。              │        │0000000000號手機壹支（含│
 │    │        │            │            │                    │        │SIM卡壹枚）沒收，如全部 │
 │    │        │            │            │                    │        │或一部不能沒收時，追徵其│
 │    │        │            │            │                    │        │價額。                  │
 │    │        ├──────┼──────┼──────────┼────┼────────────┤
 │    │        │99.12.03  │蔡誌原位在臺│蔡誌原以0000000000號│4,000元 │蔡誌原販賣第二級毒品，處│
 │    │        │            │中市大雅區民│手機與侯政良（098914│        │有期徒刑年柒月。未扣案│
 │    │        │            │族街194號之 │6901號手機）聯繫後，│        │之販賣毒品所得新臺幣肆仟│
 │    │        │            │住處        │於前揭時、地，交易價│        │元沒收，如全部或一部不能│
 │    │        │            │            │值4,000元之甲基安非 │        │沒收時，以其財產抵償之。│
 │    │        │            │            │他命。              │        │0000000000號手機壹支（含│
 │    │        │            │            │                    │        │SIM卡壹枚）沒收，如全部 │
 │    │        │            │            │                    │        │或一部不能沒收時，追徵其│
 │    │        │            │            │                    │        │價額。                  │
 ├──┼────┼──────┼──────┼──────────┼────┼────────────┤
 │ 2  │沈育均  │100.01.08 │臺中市大雅區│蔡誌原以0000000000號│1,500元 │蔡誌原販賣第二級毒品，處│
 │    │        │            │民生路3段345│手機（起訴書誤載為09│        │有期徒刑年陸月。未扣案│
 │    │        │            │巷15號「紋間│00000000號）與沈育均│        │之販賣毒品所得新臺幣壹仟│
 │    │        │            │道」刺青館樓│（0000000000號手機）│        │伍佰元沒收，如全部或一部│
 │    │        │            │下          │聯繫後，於前揭時、地│        │不能沒收時，以其財產抵償│
 │    │        │            │            │，交易價值1,500元之 │        │之。扣案之NOKIA行動電話 │
 │    │        │            │            │甲基安非他命。      │        │（序號000000000000000， │
 │    │        │            │            │                    │        │含0000000000門號SIM卡壹 │
 │    │        │            │            │                    │        │枚）沒收。              │
 ├──┼────┼──────┼──────┼──────────┼────┼────────────┤
 │ 3  │林永峰  │99.12.21  │林永峰位在臺│蔡誌原以0000000000號│6,000元 │蔡誌原販賣第二級毒品，處│
 │    │        │            │中市神岡區中│手機與林永峰（098194│        │有期徒刑年捌月。未扣案│
 │    │        │            │山路1182號之│7880號手機）聯繫後，│        │之販賣毒品所得新臺幣陸仟│
 │    │        │            │處所        │於前揭時、地，交易價│        │元沒收，如全部或一部不能│
 │    │        │            │            │值6,000元之甲基安非 │        │沒收時，以其財產抵償之。│
 │    │        │            │            │他命。              │        │扣案之NOKIA行動電話（序 │
 │    │        │            │            │                    │        │號000000000000000，含098│
 │    │        │            │            │                    │        │0000000門號SIM卡壹枚）沒│
 │    │        │            │            │                    │        │收。                    │
 │    │        ├──────┼──────┼──────────┼────┼────────────┤
 │    │        │99.12.28  │臺中市大雅區│蔡誌原以0000000000號│7,500元 │蔡誌原販賣第二級毒品，處│
 │    │        │            │民生路3段345│手機與林永峰（098194│        │有期徒刑年捌月。未扣案│
 │    │        │            │巷15號「紋間│7880號手機）聯繫後，│        │之販賣毒品所得新臺幣柒仟│
 │    │        │            │道」刺青館樓│於前揭時、地，交易價│        │伍佰元沒收，如全部或一部│
 │    │        │            │下          │值7,500元（起訴書附 │        │不能沒收時，以其財產抵償│
 │    │        │            │            │表誤載為6,000元）之 │        │之。扣案之NOKIA行動電話 │
 │    │        │            │            │甲基安非他命。      │        │（序號000000000000000， │
 │    │        │            │            │                    │        │含0000000000門號SIM卡壹 │
 │    │        │            │            │                    │        │枚）沒收。              │
 │    │        ├──────┼──────┼──────────┼────┼────────────┤
 │    │        │100.01.08 │蔡誌原位在臺│蔡誌原以0000000000號│7,500元 │蔡誌原販賣第二級毒品，處│
 │    │        │            │中市大雅區民│手機與林永峰（098194│        │有期徒刑年捌月。未扣案│
 │    │        │            │族街194號之 │7880號手機）聯繫後，│        │之販賣毒品所得新臺幣柒仟│
 │    │        │            │住處        │於前揭時、地，交    │        │伍佰元沒收，如全部或一部│
 │    │        │            │            │易價值7,500元（起訴 │        │不能沒收時，以其財產抵償│
 │    │        │            │            │書附表誤載為6,000元 │        │之。扣案之NOKIA行動電話 │
 │    │        │            │            │）之甲基安非他命。  │        │（序號000000000000000， │
 │    │        │            │            │                    │        │含0000000000門號SIM卡壹 │
 │    │        │            │            │                    │        │枚）沒收。              │
 ├──┼────┼──────┼──────┼──────────┼────┼────────────┤
 │ 4  │胡智祥  │99.11.13  │蔡誌原位在臺│蔡誌原以0000000000號│2,000元 │蔡誌原販賣第二級毒品，處│
 │    │        │            │中市大雅區民│手機與胡智祥（097620│        │有期徒刑年陸月。未扣案│
 │    │        │            │族街194號之 │4544號手機）聯繫後，│        │之販賣毒品所得新臺幣貳仟│
 │    │        │            │住處        │於前揭時、地，交易價│        │元沒收，如全部或一部不能│
 │    │        │            │            │值2,000元之甲基安非 │        │沒收時，以其財產抵償之。│
 │    │        │            │            │他命。              │        │0000000000號手機壹支（含│
 │    │        │            │            │                    │        │SIM卡壹枚）沒收，如全部 │
 │    │        │            │            │                    │        │或一部不能沒收時，追徵其│
 │    │        │            │            │                    │        │價額。                  │
 │    │        ├──────┼──────┼──────────┼────┼────────────┤
 │    │        │99.11.16  │臺中大雅區神│蔡誌原以0000000000號│3,500元 │蔡誌原販賣第二級毒品，處│
 │    │        │            │林南路上    │手機與胡智祥（097620│        │有期徒刑年柒月。未扣案│
 │    │        │            │            │4544號手機）聯繫後，│        │之販賣毒品所得新臺幣仟│
 │    │        │            │            │於前揭時、地，交易價│        │伍佰元沒收，如全部或一部│
 │    │        │            │            │值3,500元之甲基安非 │        │不能沒收時，以其財產抵償│
 │    │        │            │            │他命。              │        │之。0000000000號手機壹支│
 │    │        │            │            │                    │        │（含SIM卡壹枚）沒收，如 │
 │    │        │            │            │                    │        │全部或一部不能沒收時，追│
 │    │        │            │            │                    │        │徵其價額。              │
 │    │        ├──────┼──────┼──────────┼────┼────────────┤
 │    │        │99.11.21  │蔡誌原位在臺│蔡誌原以0000000000號│2,000元 │蔡誌原販賣第二級毒品，處│
 │    │        │            │中市大雅區民│手機與胡智祥（097620│        │有期徒刑年陸月。未扣案│
 │    │        │            │族街194號之 │4544號手機）聯繫後，│        │之販賣毒品所得新臺幣貳仟│
 │    │        │            │住處        │於前揭時、地，交易價│        │元沒收，如全部或一部不能│
 │    │        │            │            │值2,000元之甲基安非 │        │沒收時，以其財產抵償之。│
 │    │        │            │            │他命。              │        │0000000000號手機壹支（含│
 │    │        │            │            │                    │        │SIM卡壹枚）沒收，如全部 │
 │    │        │            │            │                    │        │或一部不能沒收時，追徵其│
 │    │        │            │            │                    │        │價額。                  │
 │    │        ├──────┼──────┼──────────┼────┼────────────┤
 │    │        │99.11.23  │臺中市大雅區│蔡誌原以0000000000號│2,000元 │蔡誌原販賣第二級毒品，處│
 │    │        │            │民生路3段345│手機與胡智祥（097620│        │有期徒刑年陸月。未扣案│
 │    │        │            │巷15號「紋間│4544號手機）聯繫後，│        │之販賣毒品所得新臺幣貳仟│
 │    │        │            │道」刺青館樓│於前揭時、地，交易價│        │元沒收，如全部或一部不能│
 │    │        │            │下          │值2,000元之甲基安非 │        │沒收時，以其財產抵償之。│
 │    │        │            │            │他命。              │        │0000000000號手機壹支（含│
 │    │        │            │            │                    │        │SIM卡壹枚）沒收，如全部 │
 │    │        │            │            │                    │        │或一部不能沒收時，追徵其│
 │    │        │            │            │                    │        │價額。                  │
 │    │        ├──────┼──────┼──────────┼────┼────────────┤
 │    │        │99.12.02  │臺中市大雅區│蔡誌原以0000000000號│2,000元 │蔡誌原販賣第二級毒品，處│
 │    │        │            │民生路3段345│手機與胡智祥（097620│        │有期徒刑年陸月。未扣案│
 │    │        │            │巷15號「紋間│4544號手機）聯繫後，│        │之販賣毒品所得新臺幣貳仟│
 │    │        │            │道」刺青館樓│於前揭時、地，交易價│        │元沒收，如全部或一部不能│
 │    │        │            │下          │值2,000元之甲基安非 │        │沒收時，以其財產抵償之。│
 │    │        │            │            │他命。              │        │0000000000號手機壹支(含 │
 │    │        │            │            │                    │        │SIM卡壹枚)沒收，如全部或│
 │    │        │            │            │                    │        │一部不能沒收時，追徵其價│
 │    │        │            │            │                    │        │額。                    │
 ├──┼────┼──────┼──────┼──────────┼────┼────────────┤
 │ 5  │陳志銘  │99.11.09  │臺中市大雅區│蔡誌原以0000000000號│1,500元 │蔡誌原販賣第二級毒品，處│
 │    │        │            │民生路3段345│手機與陳志銘（091799│        │有期徒刑年陸月。未扣案│
 │    │        │            │巷15號「紋間│6430號手機）聯繫後，│        │之販賣毒品所得新臺幣壹仟│
 │    │        │            │道」刺青館樓│於前揭時、地，交易價│        │伍佰元沒收，如全部或一部│
 │    │        │            │下          │值1,500元之甲基安非 │        │不能沒收時，以其財產抵償│
 │    │        │            │            │他命。              │        │之。0000000000號手機壹支│
 │    │        │            │            │                    │        │（含SIM卡壹枚）沒收，如 │
 │    │        │            │            │                    │        │全部或一部不能沒收時，追│
 │    │        │            │            │                    │        │徵其價額。              │
 │    │        ├──────┼──────┼──────────┼────┼────────────┤
 │    │        │99.11.12  │同上        │蔡誌原以0000000000號│1,500元 │蔡誌原販賣第二級毒品，處│
 │    │        │            │            │手機與陳志銘（091799│        │有期徒刑年陸月。未扣案│
 │    │        │            │            │6430號手機）聯繫後，│        │之販賣毒品所得新臺幣壹仟│
 │    │        │            │            │於前揭時、地，交易價│        │伍佰元沒收，如全部或一部│
 │    │        │            │            │值1,500元之甲基安非 │        │不能沒收時，以其財產抵償│
 │    │        │            │            │他命。              │        │之。0000000000號手機壹支│
 │    │        │            │            │                    │        │（含SIM卡壹枚）沒收，如 │
 │    │        │            │            │                    │        │全部或一部不能沒收時，追│
 │    │        │            │            │                    │        │徵其價額。              │
 │    │        ├──────┼──────┼──────────┼────┼────────────┤
 │    │        │99.11.18  │同上        │蔡誌原以0000000000號│1,500元 │蔡誌原販賣第二級毒品，處│
 │    │        │            │            │手機與陳志銘（093072│        │有期徒刑年陸月。未扣案│
 │    │        │            │            │8494號手機，起訴書誤│        │之販賣毒品所得新臺幣壹仟│
 │    │        │            │            │載為0000000000號手機│        │伍佰元沒收，如全部或一部│
 │    │        │            │            │）聯繫後，於前揭時、│        │不能沒收時，以其財產抵償│
 │    │        │            │            │地，交易價值1,500元 │        │之。0000000000號手機壹支│
 │    │        │            │            │之甲基安非他命。    │        │（含SIM卡壹枚）沒收，如 │
 │    │        │            │            │                    │        │全部或一部不能沒收時，追│
 │    │        │            │            │                    │        │徵其價額。              │
 ├──┴────┴──────┴──────┴──────────┼────┴────────────┤
 │合計販賣第二級毒品所得                                          │103,800元                         │
 └────────────────────────────────┴─────────────────┘
附表二：林永峰販賣第二級毒品部分
 ┌──┬────┬──────┬──────┬──────────┬────┬────────────┐
 │編號│販賣對象│ 犯罪時間   │犯 罪 地 點 │犯    罪    方    法│不法所得│科刑                    │
 │    │        │            │            │                    │(新臺幣)│                        │
 ├──┼────┼──────┼──────┼──────────┼────┼────────────┤
 │ 1  │林正堂  │99.11.16  │臺中市神岡區│林永峰以所持用之0920│1,000元 │林永峰販賣第二級毒品，處│
 │    │        │            │中山路神岡百│845654號手機與林正堂│        │有期徒刑年陸月。未扣案│
 │    │        │            │貨附近      │所使用之0000000000號│        │之販賣毒品所得新臺幣壹仟│
 │    │        │            │            │行動電話門號聯繫後，│        │元沒收，如全部或一部不能│
 │    │        │            │            │約定於前揭時、地，交│        │沒收時，以其財產抵償之。│
 │    │        │            │            │易價值1,000 元之甲基│        │扣案之電子秤壹台、分裝  │
 │    │        │            │            │安非他命。          │        │夾鍊袋壹包、WIFI行動電話│
 │    │        │            │            │                    │        │（序號000000000000000號 │
 │    │        │            │            │                    │        │，含0000000000門號SIM卡 │
 │    │        │            │            │                    │        │壹枚）沒收。            │
 │    │        ├──────┼──────┼──────────┼────┼────────────┤
 │    │        │99.11.18  │林永峰位在臺│林永峰以所持用之0920│1,000元 │林永峰販賣第二級毒品，處│
 │    │        │            │中市神岡區中│845654號手機與林正堂│        │有期徒刑年陸月。未扣案│
 │    │        │            │山路1182號之│所使用之0000000000號│        │之販賣毒品所得新臺幣壹仟│
 │    │        │            │處所        │行動電話門號聯繫後，│        │元沒收，如全部或一部不能│
 │    │        │            │            │約定於前揭時、地，交│        │沒收時，以其財產抵償之。│
 │    │        │            │            │易價值1,000 元之甲基│        │扣案之電子秤壹台、分裝  │
 │    │        │            │            │安非他命。          │        │夾鍊袋壹包、WIFI行動電話│
 │    │        │            │            │                    │        │（序號000000000000000號 │
 │    │        │            │            │                    │        │，含0000000000門號SIM卡 │
 │    │        │            │            │                    │        │壹枚）沒收。            │
 │    │        ├──────┼──────┼──────────┼────┼────────────┤
 │    │        │99.11.19  │林永峰位在臺│林永峰以所持用之0920│3,000元 │林永峰販賣第二級毒品，處│
 │    │        │            │中市神岡區中│845654號手機與林正堂│        │有期徒刑年柒月。未扣案│
 │    │        │            │山路1182號之│所使用之0000000000號│        │之販賣毒品所得新臺幣仟│
 │    │        │            │處所        │行動電話門號聯繫後，│        │元沒收，如全部或一部不能│
 │    │        │            │            │約定於前揭時、地，交│        │沒收時，以其財產抵償之。│
 │    │        │            │            │易價值3,000 元之甲基│        │扣案之電子秤壹台、分裝夾│
 │    │        │            │            │安非他命。          │        │鍊袋壹包、WIFI行動電話（│
 │    │        │            │            │                    │        │序號000000000000000號， │
 │    │        │            │            │                    │        │含0000000000門號SIM卡壹 │
 │    │        │            │            │                    │        │枚）沒收。              │
 │    │        ├──────┼──────┼──────────┼────┼────────────┤
 │    │        │99.11.27  │林永峰位在臺│林永峰以所持用之0920│1,500元 │林永峰販賣第二級毒品，處│
 │    │        │            │中市神岡區中│845654號手機與林正堂│        │有期徒刑年陸月。未扣案│
 │    │        │            │山路1182號之│所使用之0000000000號│        │之販賣毒品所得新臺幣壹仟│
 │    │        │            │處所        │行動電話門號聯繫後，│        │伍佰元沒收，如全部或一部│
 │    │        │            │            │約定於前揭時、地，交│        │不能沒收時，以其財產抵償│
 │    │        │            │            │易價值1,500元之甲基 │        │之。扣案之電子秤壹台、分│
 │    │        │            │            │安非他命。          │        │裝夾鍊袋壹包、WIFI行動電│
 │    │        │            │            │                    │        │話（序號000000000000000 │
 │    │        │            │            │                    │        │號，含0000000000門號SIM │
 │    │        │            │            │                    │        │卡壹枚）沒收。          │
 ├──┼────┼──────┼──────┼──────────┼────┼────────────┤
 │ 2  │姚智強  │99.12.01  │臺中市神岡區│林永峰以所持用之0920│2,000元 │林永峰販賣第二級毒品，處│
 │    │        │            │中山路上之便│845654號手機與姚智強│        │有期徒刑年陸月。未扣案│
 │    │        │            │利商店附近  │所使用之0000000000號│        │之販賣毒品所得新臺幣貳仟│
 │    │        │            │            │行動電話門號聯繫後，│        │元沒收，如全部或一部不能│
 │    │        │            │            │約定於前揭時、地，交│        │沒收時，以其財產抵償之。│
 │    │        │            │            │易價值2,000 元之甲基│        │扣案之電子秤壹台、分裝夾│
 │    │        │            │            │安非他命。          │        │鍊袋壹包、WIFI行動電話（│
 │    │        │            │            │                    │        │序號000000000000000號， │
 │    │        │            │            │                    │        │含0000000000門號SIM卡壹 │
 │    │        │            │            │                    │        │枚）沒收。              │
 │    │        ├──────┼──────┼──────────┼────┼────────────┤
 │    │        │99.12.15  │林永峰位在臺│林永峰以所持用之0981│2,000元 │林永峰販賣第二級毒品，處│
 │    │        │            │中市神岡區中│947880號手機與姚智強│        │有期徒刑年陸月。未扣案│
 │    │        │            │山路1182號之│所使用之0000000000號│        │之販賣毒品所得新臺幣貳仟│
 │    │        │            │處所        │行動電話門號聯繫後，│        │元沒收，如全部或一部不能│
 │    │        │            │            │約定於前揭時、地，交│        │沒收時，以其財產抵償之。│
 │    │        │            │            │易價值2,000 元之甲基│        │扣案之電子秤壹台、分裝夾│
 │    │        │            │            │安非他命。          │        │鍊袋壹包、WIFI行動電話（│
 │    │        │            │            │                    │        │序號000000000000000號， │
 │    │        │            │            │                    │        │含0000000000門號SIM卡壹 │
 │    │        │            │            │                    │        │枚）沒收。              │
 │    │        ├──────┼──────┼──────────┼────┼────────────┤
 │    │        │99.12.17  │林永峰位在臺│林永峰以所持用之0981│2,000元 │林永峰販賣第二級毒品，處│
 │    │        │            │中市神岡區中│947880號手機與姚智強│        │有期徒刑年陸月。未扣案│
 │    │        │            │山路1182號之│所使用之0000000000號│        │之販賣毒品所得新臺幣貳仟│
 │    │        │            │處所        │行動電話門號聯繫後，│        │元沒收，如全部或一部不能│
 │    │        │            │            │約定於前揭時、地，交│        │沒收時，以其財產抵償之。│
 │    │        │            │            │易價值2,000 元之甲基│        │扣案之電子秤壹台、分裝夾│
 │    │        │            │            │安非他命。          │        │鍊袋壹包、WIFI行動電話（│
 │    │        │            │            │                    │        │序號000000000000000號， │
 │    │        │            │            │                    │        │含0000000000門號SIM卡壹 │
 │    │        │            │            │                    │        │枚）沒收。              │
 │    │        ├──────┼──────┼──────────┼────┼────────────┤
 │    │        │99.12.20  │林永峰位在臺│林永峰以所持用之0981│1,000元 │林永峰販賣第二級毒品，處│
 │    │        │            │中市神岡區中│947880號手機與姚智強│        │有期徒刑年陸月。未扣案│
 │    │        │            │山路1182號之│所使用之0000000000號│        │之販賣毒品所得新臺幣壹仟│
 │    │        │            │處所        │行動電話門號聯繫後，│        │元沒收，如全部或一部不能│
 │    │        │            │            │約定於前揭時、地，交│        │沒收時，以其財產抵償之。│
 │    │        │            │            │易價值1,000 元之甲基│        │扣案之電子秤壹台、分裝夾│
 │    │        │            │            │安非他命。          │        │鍊袋壹包、WIFI行動電話（│
 │    │        │            │            │                    │        │序號000000000000000號， │
 │    │        │            │            │                    │        │含0000000000門號SIM卡壹 │
 │    │        │            │            │                    │        │枚）沒收。              │
 │    │        ├──────┼──────┼──────────┼────┼────────────┤
 │    │        │99.12.27  │臺中市神岡區│林永峰以所持用之0981│2,000元 │林永峰販賣第二級毒品，處│
 │    │        │            │神林南路上  │947880號手機與姚智強│        │有期徒刑年陸月。未扣案│
 │    │        │            │            │所使用之0000000000號│        │之販賣毒品所得新臺幣貳仟│
 │    │        │            │            │行動電話門號聯繫後，│        │元沒收，如全部或一部不能│
 │    │        │            │            │約定於前揭時、地，交│        │沒收時，以其財產抵償之。│
 │    │        │            │            │易價值2,000 元之甲基│        │扣案之電子秤壹台、分裝夾│
 │    │        │            │            │安非他命。          │        │鍊袋壹包、WIFI行動電話（│
 │    │        │            │            │                    │        │序號000000000000000號， │
 │    │        │            │            │                    │        │含0000000000門號SIM卡壹 │
 │    │        │            │            │                    │        │枚）沒收。              │
 │    │        ├──────┼──────┼──────────┼────┼────────────┤
 │    │        │100.01.08 │林正堂位在臺│林永峰以所持用之0981│1,500元 │林永峰販賣第二級毒品，處│
 │    │        │            │中市神岡區福│947880號手機與姚智強│        │有期徒刑年陸月。未扣案│
 │    │        │            │庄街57巷12號│所使用之0000000000號│        │之販賣毒品所得新臺幣壹仟│
 │    │        │            │之處所外面  │行動電話門號聯繫後，│        │伍佰元沒收，如全部或一部│
 │    │        │            │            │約定於前揭時、地，交│        │不能沒收時，以其財產抵償│
 │    │        │            │            │易價值1,500元（起訴 │        │之。扣案之電子秤壹台、分│
 │    │        │            │            │書附表誤載為2,000元 │        │裝夾鍊袋壹包、WIFI行動電│
 │    │        │            │            │）之甲基安非他命。  │        │話（序號000000000000000 │
 │    │        │            │            │                    │        │號，含0000000000門號SIM │
 │    │        │            │            │                    │        │卡壹枚）沒收。          │
 ├──┼────┼──────┼──────┼──────────┼────┼────────────┤
 │ 3  │陳志銘  │99.11.13  │臺中市大雅區│林永峰以所持用之0920│1,000元 │林永峰販賣第二級毒品，處│
 │    │        │            │民生路3段345│845654號手機與陳志銘│        │有期徒刑年陸月。未扣案│
 │    │        │            │巷15號「紋間│所使用之0000000000號│        │之販賣毒品所得新臺幣壹仟│
 │    │        │            │道」刺青館樓│行動電話門號聯繫後，│        │元沒收，如全部或一部不能│
 │    │        │            │下          │約定於前揭時、地，交│        │沒收時，以其財產抵償之。│
 │    │        │            │            │易價值1,000 元之甲基│        │扣案之電子秤壹台、分裝夾│
 │    │        │            │            │安非他命。          │        │鍊袋壹包、WIFI行動電話（│
 │    │        │            │            │                    │        │序號000000000000000號， │
 │    │        │            │            │                    │        │含0000000000門號SIM卡壹 │
 │    │        │            │            │                    │        │枚）沒收。              │
 │    │        ├──────┼──────┼──────────┼────┼────────────┤
 │    │        │99.11.14  │同上        │林永峰以所持用之0920│3,000元 │林永峰販賣第二級毒品，處│
 │    │        │（本次係陳志│            │845654號手機與古承峰│        │有期徒刑年柒月。未扣案│
 │    │        │銘與古承峰共│            │及陳志銘所共同使用之│        │之販賣毒品所得新臺幣仟│
 │    │        │同出資向林永│            │0000000000號行動電話│        │元沒收，如全部或一部不能│
 │    │        │峰購買）    │            │門號聯繫後，約定於前│        │沒收時，以其財產抵償之。│
 │    │        │            │            │揭時、地，交易價值  │        │扣案之電子秤壹台、分裝夾│
 │    │        │            │            │3,000 元之甲基安非他│        │鍊袋壹包、WIFI行動電話（│
 │    │        │            │            │命。                │        │序號000000000000000號， │
 │    │        │            │            │                    │        │含0000000000門號SIM卡壹 │
 │    │        │            │            │                    │        │枚）沒收。              │
 │    │        ├──────┼──────┼──────────┼────┼────────────┤
 │    │        │99.11.24  │同上        │林永峰以所持用之0920│1,500元 │林永峰販賣第二級毒品，處│
 │    │        │            │            │845654號手機與陳志銘│        │有期徒刑年陸月。未扣案│
 │    │        │            │            │所使用之0000000000號│        │之販賣毒品所得新臺幣壹仟│
 │    │        │            │            │行動電話門號聯繫後，│        │伍佰元沒收，如全部或一部│
 │    │        │            │            │約定於前揭時、地，交│        │不能沒收時，以其財產抵償│
 │    │        │            │            │易價值1,500元之甲基 │        │之。扣案之電子秤壹台、分│
 │    │        │            │            │安非他命。          │        │裝夾鍊袋壹包、WIFI行動電│
 │    │        │            │            │                    │        │話（序號000000000000000 │
 │    │        │            │            │                    │        │號，含0000000000門號SIM │
 │    │        │            │            │                    │        │卡壹枚）沒收。          │
 ├──┴────┴──────┴──────┴──────────┼────┴────────────┤
 │合計販賣第二級毒品所得                                          │22,500元                          │
 └────────────────────────────────┴─────────────────┘
附表三：蔡誌原與與林永峰共同販賣第二級毒品部分
 ┌──┬────┬──────┬──────┬──────────┬────┬────────────┐
 │編號│販賣對象│ 犯罪時間   │犯 罪 地 點 │犯    罪    方    法│不法所得│科刑                    │
 │    │        │            │            │                    │(新臺幣)│                        │
 ├──┼────┼──────┼──────┼──────────┼────┼────────────┤
 │ 1  │侯政良  │99.10.31  │侯政良位在臺│侯政良於前揭時間，以│6,500元 │蔡誌原、林永峰共同販賣第│
 │    │        │            │中市北區陝西│0000000000號行動電話│        │二級毒品，各處有期徒刑│
 │    │        │            │東五街71號60│門號與蔡誌原所有之09│        │年捌月。未扣案之販賣毒品│
 │    │        │            │3室之住處附 │00000000號行動電話門│        │所得新臺幣陸仟伍佰元連帶│
 │    │        │            │近          │號聯繫，約定購買毒品│        │沒收，如全部或一部不能沒│
 │    │        │            │            │之種類、數量、價格，│        │收時，以蔡誌原、林永峰之│
 │    │        │            │            │蔡誌原再於前揭時間，│        │財產連帶抵償之。扣案之電│
 │    │        │            │            │以所有之門號00000000│        │子秤壹台、分裝夾鍊袋壹包│
 │    │        │            │            │54號與林永峰所有之09│        │、WIFI行動電話（序號    │
 │    │        │            │            │00000000號行動電話門│        │000000000000000號，含   │
 │    │        │            │            │號聯繫，由林永峰於同│        │0000000000門號SIM卡壹枚 │
 │    │        │            │            │日，在前揭地點，交付│        │）沒收。0000000000號手機│
 │    │        │            │            │甲基安非他命予侯政良│        │壹支（含SIM卡壹枚）沒收 │
 │    │        │            │            │並收取價款。        │        │，如全部或一部不能沒收時│
 │    │        │            │            │                    │        │，對蔡誌原、林永峰連帶追│
 │    │        │            │            │                    │        │徵其價額。              │
 │    │        ├──────┼──────┼──────────┼────┼────────────┤
 │    │        │99.11.16  │同上        │侯政良於前揭時間，以│6,500元 │蔡誌原、林永峰共同販賣第│
 │    │        │            │            │0000000000號行動電話│        │二級毒品，各處有期徒刑│
 │    │        │            │            │門號與蔡誌原所有之09│        │年捌月。未扣案之販賣毒品│
 │    │        │            │            │00000000號行動電話門│        │所得新臺幣陸仟伍佰元連帶│
 │    │        │            │            │號聯繫，約定購買毒品│        │沒收，如全部或一部不能沒│
 │    │        │            │            │之種類、數量、價格，│        │收時，以蔡誌原、林永峰之│
 │    │        │            │            │蔡誌原再於前揭時間，│        │財產連帶抵償之。扣案之電│
 │    │        │            │            │以所有之門號00000000│        │子秤壹台、分裝夾鍊袋壹包│
 │    │        │            │            │54號與林永峰所有之09│        │、WIFI行動電話（序號    │
 │    │        │            │            │00000000號行動電話門│        │000000000000000號，含   │
 │    │        │            │            │號聯繫，由林永峰於同│        │0000000000門號SIM卡壹枚 │
 │    │        │            │            │日，在前揭地點，交付│        │）沒收。0000000000號手機│
 │    │        │            │            │甲基安非他命予侯政良│        │壹支（含SIM卡壹枚）沒收 │
 │    │        │            │            │並收取價款。        │        │，如全部或一部不能沒收時│
 │    │        │            │            │                    │        │，對蔡誌原、林永峰連帶追│
 │    │        │            │            │                    │        │徵其價額。              │
 │    │        ├──────┼──────┼──────────┼────┼────────────┤
 │    │        │99.11.22  │同上        │侯政良於前揭時間，以│6,500元 │蔡誌原、林永峰共同販賣第│
 │    │        │  22時至翌  │            │0000000000號行動電話│        │二級毒品，各處有期徒刑│
 │    │        │  日（23日）│            │門號與蔡誌原所有之09│        │年捌月。未扣案之販賣毒品│
 │    │        │  凌晨1時許 │            │00000000號行動電話門│        │所得新臺幣陸仟伍佰元連帶│
 │    │        │            │            │號聯繫，約定購買毒品│        │沒收，如全部或一部不能沒│
 │    │        │            │            │之種類、數量、價格，│        │收時，以蔡誌原、林永峰之│
 │    │        │            │            │蔡誌原再於前揭時間，│        │財產連帶抵償之。扣案之電│
 │    │        │            │            │以所有之門號00000000│        │子秤壹台、分裝夾鍊袋壹包│
 │    │        │            │            │54號與林永峰所有之09│        │、WIFI行動電話（序號    │
 │    │        │            │            │00000000號行動電話門│        │000000000000000號，含   │
 │    │        │            │            │號聯繫，由林永峰於同│        │0000000000門號SIM卡壹枚 │
 │    │        │            │            │日，在前揭地點，交付│        │）沒收。0000000000號手機│
 │    │        │            │            │甲基安非他命予侯政良│        │壹支（含SIM卡壹枚）沒收 │
 │    │        │            │            │並收取價款。        │        │，如全部或一部不能沒收時│
 │    │        │            │            │                    │        │，對蔡誌原、林永峰連帶追│
 │    │        │            │            │                    │        │徵其價額。              │
 ├──┼────┼──────┼──────┼──────────┼────┼────────────┤
 │ 2  │胡智祥  │99.12.25  │臺中市大雅區│胡智祥於前揭時間，以│2,500元 │蔡誌原、林永峰共同販賣第│
 │    │        │            │上楓里附近  │0000000000號行動電話│        │二級毒品，各處有期徒刑│
 │    │        │            │            │門號與蔡誌原所有之09│        │年柒月。未扣案之販賣毒品│
 │    │        │            │            │80000000號行動電話門│        │所得新臺幣貳仟伍佰元連帶│
 │    │        │            │            │號聯繫，約定購買毒品│        │沒收，如全部或一部不能沒│
 │    │        │            │            │之種類、數量、價格，│        │收時，以蔡誌原、林永峰之│
 │    │        │            │            │蔡誌原再於前揭時間，│        │財產連帶抵償之。扣案之電│
 │    │        │            │            │以所有之門號00000000│        │子秤壹台、分裝夾鍊袋壹包│
 │    │        │            │            │24號與林永峰所有之09│        │、WIFI行動電話（序號    │
 │    │        │            │            │00000000號行動電話門│        │000000000000000號，含   │
 │    │        │            │            │號聯繫，由林永峰於同│        │0000000000門號SIM卡壹枚 │
 │    │        │            │            │日，在前揭地點，交付│        │）、NOKIA行動電話（序號 │
 │    │        │            │            │甲基安非他命予胡智祥│        │000000000000000，含     │
 │    │        │            │            │並收取價款。        │        │0000000000門號SIM卡壹枚 │
 │    │        │            │            │                    │        │）沒收。                │
 ├──┴────┴──────┴──────┴──────────┼────┴────────────┤
 │合計販賣第二級毒品所得                                          │22,000元                          │
 └────────────────────────────────┴─────────────────┘
附表四：蔡誌原轉讓第二級毒品部分
 ┌──┬────┬──────┬──────┬──────────┬────────────┐
 │編號│轉讓對象│ 犯罪時間   │犯 罪 地 點 │犯    罪    方    法│科刑                    │
 ├──┼────┼──────┼──────┼──────────┼────────────┤
 │ 1  │沈育均  │100.01.07   │蔡誌原位在臺│蔡誌原於前揭時、地無│蔡誌原明知為禁藥而轉讓，│
 │    │        │            │中市大雅區民│償轉讓甲基安非他命予│處有期徒刑柒月。        │
 │    │        │            │族街194號之 │沈育均施用          │                        │
 └──┴────┴──────┴──────┴──────────┴────────────┘
附表五
┌────┬───────┬─────────────┐
│被告姓名│總刑度        │應執行刑（含主刑與從刑）  │
├────┼───────┼─────────────┤
│蔡誌原  │1116+175+7=129│有期徒刑柒年。未扣案如附表│
│        │8月=108年2月  │一所示販賣毒品所得新台幣拾│
│        │              │萬仟捌佰元沒收，如全部或│
│        │              │一部不能沒收時，以其財產抵│
│        │              │償之。未扣案如附表三所示販│
│        │              │賣毒品所得新台幣貳萬貳仟元│
│        │              │與林永峰連帶沒收，如全部或│
│        │              │一部不能沒收時，以其與林永│
│        │              │峰之財產連帶抵償之。扣案之│
│        │              │電子秤壹台、分裝夾鍊袋壹包│
│        │              │、WIFI行動電話（序號      │
│        │              │000000000000000號，含     │
│        │              │0000000000、0000000000門號│
│        │              │SIM卡各壹枚）、NOKIA行動電│
│        │              │話（序號000000000000000， │
│        │              │含0000000000門號SIM卡壹枚 │
│        │              │）沒收。0000000000號手機壹│
│        │              │支（含SIM卡壹枚）沒收，如 │
│        │              │全部或一部不能沒收時，與林│
│        │              │永峰連帶追徵其價額。      │
├────┼───────┼─────────────┤
│林永峰  │548+175=723月 │有期徒刑肆年。未扣案如附表│
│        │=60年3月      │二所示販賣毒品所得新台幣貳│
│        │              │萬貳仟伍佰元沒收，如全部或│
│        │              │一部不能沒收時，以其財產抵│
│        │              │償之。未扣案如附表三所示販│
│        │              │賣毒品所得新台幣貳萬貳仟元│
│        │              │與蔡誌原連帶沒收，如全部或│
│        │              │一部不能沒收時，以其與蔡誌│
│        │              │原之財產連帶抵償之。扣案之│
│        │              │電子秤壹台、分裝夾鍊袋壹包│
│        │              │、WIFI行動電話（序號      │
│        │              │000000000000000號，含     │
│        │              │0000000000、0000000000門號│
│        │              │SIM卡各壹枚）、NOKIA行動電│
│        │              │話（序號000000000000000， │
│        │              │含0000000000門號SIM卡壹枚 │
│        │              │）沒收。0000000000號手機壹│
│        │              │支（含SIM卡壹枚）沒收，如 │
│        │              │全部或一部不能沒收時，與蔡│
│        │              │誌原連帶追徵其價額。      │
└────┴───────┴─────────────┘